臺灣嘉義地方法院交通事件裁定　　　　　　　　　　　九十一年度交聲字第六四號
　　原處分機關　交通部公路局嘉義區監理所
　　異　議　人　聯泰企業行即乙○○
右列異議人因違反道路交通管理處罰條例案件，對於交通部公路局嘉義區監理所於中
華民國九十一年二月二十六日所為之處分聲明異議（原處分案號：嘉監五字第裁７０
—Ｕ00000000號），本院裁定如左：
    主  文
異議駁回。
    理  由
一、聲明異議意旨略為：異議人所有之車牌號碼ＺＵＮ—１５１號輕型機車均在臺南
    地區使用，未曾在嘉義火車站前騎乘，原處分機關以該機車駕駛人於民國九十年
    七月二十一日下午五時三十四分未依規定戴安全帽騎經嘉義火車站前，違規後拒
    絕停車接受稽查而逃逸，據以裁罰，自屬違法，況原處分並無照片可憑，異議人
    又未收受舉發違反道路交通管理事件通知單，鐵路警察局警員執行公權力範圍復
    不明確，是異議人應屬不罰，爰於法定期間內向本院聲明異議云云。
二、按道路交通管理之稽查，違規紀錄，由交通勤務警察，或依法令執行交通稽查任
    務人員執行之；次按機器腳踏車駕駛人或附載座人未依規定戴安全帽者，處駕駛
    人新臺幣五百元罰鍰；再按汽車駕駛人，駕駛汽車有違反本條例之行為，經交通
    勤務警察或依法令執行交通稽查任務人員制止時，不聽制止或拒絕停車接受稽查
    而逃逸者，除按各該條規定處罰外，處新臺幣三千元以上六千元以下罰鍰，道路
    交通管理處罰條例第七條第一項、三十一條第六項、第六十條第一項分別定有明
    文。
三、經查：
（一）鐵路警察局警員執行交通勤務時，依前揭交通管理處罰條例第七條第一項規定
      ，對於道路交通管理之稽查及違規紀錄自有執行之法定權限，異議人認鐵路警
      察局警員執行公權力範圍不明確云云，自有誤會。
（二）異議人所有之前開機車駕駛人於右揭時地未戴安全帽行經嘉義火車站前，經警
      攔檢，竟拒絕停車接受稽查而趁機逃逸等情，業據證人即內政部警政署鐵路警
      察局第三警務段嘉義分駐所警員甲○○到庭證述屬實（本院九十一年四月九日
      訊問筆錄第二至四頁），且駕駛人逃逸時，該證人即刻向分駐所通報查詢車籍
      資料，乃得知係異議人所有之機車，因而據以舉發，復有車籍作業系統查詢認
      可資料一紙載明查詢時間及舉發違反道路交通管理事件通知單一式三聯在卷可
      憑，不因證人未及將違規事實攝影而有影響，異議人辯稱該機車未曾在嘉義火
      車站前騎乘云云，亦不足採。
（三）原舉發機關內政部警政署鐵路警察局製作之鐵警刑字第Ｕ00000000號
      舉發違反道路交通管理事件通知單業於九十年七月二十七日付郵送達，有掛號
      函件執據一件附卷可稽，參以本件裁決書既於九十一年二月二十六日始裁處，
      異議人竟早於九十一年一月二十二日即由黃昱文代為撰寫違反道路交通管理事
      件陳述單表示不服，足推異議人應已收受舉發違反道路交通管理事件通知單，
      其辯稱未收到云云，同屬卸責之詞。
四、綜上所述，本件事證明確，原處分機關依道路交通管理處罰條例三十一條第六項
    、第六十條第一項規定據以裁罰，並無不當或違法，異議人之異議為無理由，應
    予駁回。
據上論斷，應依道路交通管理處罰條例第八十七條第二項、道路交通案件處理辦法第
十九條，裁定如主文。
中      華      民      國    九十一    年      六      月      五      日
                                臺灣嘉義地方法院交通法庭
                                    審判長法  官  許  進  國
                                          法  官  林  坤  志
                                          法  官  廖  政  勝
右正本證明與原本無異。
如不服本裁定，應於裁定送達後五日內向本院提出抗告狀（應附繕本）。
中      華      民      國    九十一    年      六      月      五      日
                                          書記官  陳  湘  蓉
